【裁判字號】    89,易,1471
【裁判日期】    891017
【裁判案由】    詐欺
【裁判全文】
臺灣臺南地方法院刑事判決                        八十九年度易字第一四七一號
    公  訴  人  臺灣台南地方法院檢察署檢察官
    被      告  甲○○
右列被告因詐欺案件，經檢察官提起公訴（八十九年度偵字第四一六二號），本院判
決如左：
    主  文
甲○○意圖為自己不法之所有，以詐術使人將本人之物交付，處有期徒刑柒月。緩刑
參年。
    事  實
一、甲○○於民國（下同）八十七年底，明知其已無清償能力，簽發之支票已於八十
    七年九月間即陸續退票，並於八十七年十月二十三日被列為拒絕往來，竟仍意圖
    為自己不法之所有，於八十七年十一月間，以其業已被列為拒絕往來之臺灣中小
    企業銀行仁德分行帳號000000－0號，面額五十萬元，票載發票日八十八
    年一月二十五日的支票一紙，以有急需為由，前往台南縣歸仁鄉○○○街三八巷
    五號工地員工乙○○住處，向其借用新台幣（下同）五十萬元，乙○○不疑有他
    陷於錯誤，如數借與。詎甲○○借款後，即避不見面，支票屆期提示亦因拒絕往
    來而無法兌現，乙○○方知受騙。
二、案經乙○○訴由台灣台南地方法院檢察署檢察官偵查起訴。
    理  由
一、訊之被告甲○○坦承右揭借款事實不諱，惟否認有何詐欺故意，辯稱：伊因遭人
    倒了工程款三百多萬元，致無力清償，且伊有房子經法院拍賣，伊也向乙○○表
    示房子賣出去後再還錢給黃某，伊無詐欺故意等語。經查，右揭借款後被告即避
    不見面，亦無從聯絡之事實，業據告訴人乙○○於偵審中指訴歷歷，而被告自八
    十七年九月間即陸續退票並自八十七年十月二十三日被列為拒絕往來，有被告甲
    ○○設於臺灣中小企業銀行仁德分行帳號000000－0號的支票帳戶退票紀
    錄及該公司回函等在卷可稽。被告明知已無清償能力，猶向告訴人借款五十萬元
    ，借款後又避不見面，支票退票後亦未與告訴人協調還款事宜，迄告訴人提出訴
    訟，於本院審理中經通緝到案始與告訴人洽談債務清償情事，止認其借款之初即
    出於詐騙故意，於取得款項後即不還錢，被告所辯顯係事後卸責之詞，核無可採
    ，事證明確，被告犯行堪以認定。
二、核被告意圖為自己不法之所有，以詐術使人將本人之物交付，所為係犯刑法第三
    百三十九條第一項之詐欺取財罪。爰審酌被告犯罪之動機、目的、手段、及所造
    成危害、經通緝到案、審理中已與告訴人達成民事上和解（參卷附和解書）等一
    切情狀，處如主文所示之刑，以資懲儆。又被告前未曾受有期徒刑以上刑之宣告
    ，有被告全國前案紀錄表一份在卷可憑，其經此教訓後，應知所警愓，而無再犯
    之虞，本院認其所宣告之刑以暫不執行為適當，併諭知緩刑三年，以勵自新。
據上論斷，應依刑事訴訟法第二百九十九條第一項前段，刑法第三百三十九條第一項
、第七十四條第一款、罰金罰鍰提高標準條例第一條前段，判決如主文。
中      華      民      國      八十九      年      十      月  十七    日
                              臺灣臺南地方法院刑事第一庭
                                      法  官  陳振謙
右正本證明與原本無異
如不服本判決應於送達後十日內向本院提出上訴狀
                                      書記官  陳南山
中      華      民      國      八十九      年      十      月  十七    日
附錄本案論罪科刑法條全文：
刑法第三百三十九條第一項
意圖為自己或第三人不法之所有，以詐術使人將本人或第三人之物交付者，處五年以
下有期徒刑、拘役或科或併科一千元以下罰金。


司法院資訊處製作；財團法人民間司法改革基金會備份。
